【裁判字號】    97,聲,1550
【裁判日期】    970723
【裁判案由】    返還擔保金
【裁判全文】
臺灣臺中地方法院民事裁定              97年度聲字第1550號
聲  請  人  臺灣新光商業銀行股份有限公司
法定代理人  丙○○
代  理  人  乙○○
相  對  人  甲○○
            丁○○
上列聲請人聲請返還擔保金事件，本院裁定如下：
    主      文
本院九十六年度存字第四五九號擔保提存事件，聲請人所提存之
擔保金新台幣陸萬元，准予發還。
聲請程序費用由相對人負擔。
    理      由
一、按訴訟終結後，供擔保人證明已定20日以上之期間，催告受
    擔保利益人行使權利而未行使者，或法院依供擔保人之聲請
    ，通知受擔保利益人於一定期間內行使權利並向法院為行使
    權利之證明而未證明者，法院應依供擔保人之聲請，以裁定
    命返還其提存物。前開規定於其他依法令供訴訟上之擔保者
    準用之。民事訴訟法第104條第1項第3款及第106條分別定有
    明文。所謂受擔保利益人行使權利者，係指向法院起訴或為
    與起訴相同效果之訴訟行為。諸如聲請調解或聲請發支付命
    令而言，最高法院80年台抗字第413號著有判例。
二、本件聲請意旨略以：聲請人與相對人間假扣押事件，聲請人
    前遵本院96年度裁全字第399號民事裁定，為擔保假扣押，
    曾提供新臺幣（下同）6萬元為擔保金，並以本院96年度存
    字第459號擔保提存事件提存後，經本院96年度執全字第402
    號假扣押事件，對相對人丁○○所有之不動產執行假扣押在
    案。茲因聲請人業於民國96年8月1日向本院聲請撤銷假扣押
    裁定，並於97年6月25日向本院聲請撤回假扣押強制執行，
    是該訴訟業已終結。而聲請人復聲請本院裁定命相對人限期
    行使權利，本院除於97年5月8日以97年度聲字第1012號裁定
    ，通知受擔保利益人即相對人丁○○於20日內行使權利，並
    向法院為行使權利之證明而未證明外，聲請人亦於97年4 月
    8日以存證信函通知受擔保利益人即相對人甲○○於20日內
    行使權利，是爰依上開法條規定聲請返還擔保金等語。從而
    ，本院自應審究訴訟終結與定期催告行使權利而未行使之要
    件，以判定聲請人聲請返還擔保金，是否有理。經查：
  （一）聲請人主張之事實，業據其提出本院96年度存字第459
        號提存書及國庫存款收款書、本院96年度裁全聲字第68
        5號民事裁定與其確定證明書、本院97年度聲字第1012
        號民事裁定與其確定證明書、存證信函暨回執等件為證
        。經本院依職權調閱本院96年度裁全字第399號聲請假
        扣押保全程序卷面、96年度執全字第402號假扣押保全
        程序卷面、96年度裁全聲字第685號撤銷假扣押保全程
        序卷面、96年度存字第459號擔保提存提存卷宗，查核
        明確，是系爭假扣押事件已終結。
  （二）再者，相對人迄未對聲請人聲請調解、核發支付命令或
        起訴請求損害賠償等行使權利之行為，此亦有本院民事
        紀錄科查詢表附卷可稽，符合催告行使權利而未行使之
        要件。從而，聲請人聲請返還擔保金，揆諸前揭說明，
        核無不合，應予准許。
三、依民事訴訟法第95條、第78條，裁定如主文。
中    華    民    國    97    年    7    月    23    日
                  民事第三庭   法  官  林洲富
以上正本係照原本作成。
如不服本裁定應於送達後10日內向本院提出抗告狀，並繳納抗告
費新臺幣1,000元。
中    華    民    國    97    年    7    月    23    日
                               書記官  柳寶倫


司法院資訊處製作；財團法人民間司法改革基金會備份。
